【裁判字號】    99,交聲,1287
【裁判日期】    991230
【裁判案由】    聲明異議
【裁判全文】
臺灣彰化地方法院交通事件裁定        99年度交聲字第1287號
移送機關  交通部公路總局臺中區監理所彰化監理站
異議人即
受處分人  王志成
上列受處分人因違反道路交通管理處罰條例案件，對於交通部公
路總局臺中區監理所彰化監理站中華民國99年12月9日所為之處
分（彰監四字第裁64-I00000000號裁決書），聲明異議，本院裁
定如下：
    主  文
異議駁回。
    理  由
一、原處分意旨略以：異議人即受處分人王志成於民國99年11月
    25日晚上10時33分許，騎乘車牌號碼EYG-762號輕型機車，
    行經彰化市○○街與華山路口處，有「駕駛執照吊扣期間駕
    車」之違規行為，為警掣單舉發，乃依道路交通管理處罰條
    例第21條第1項第5款規定，裁處罰鍰新臺幣（下同）6000元
    、吊銷駕駛執照及1年內禁考之處分等語。
二、聲明異議意旨略以：異議人即受處分人王志成對於騎乘上述
    輕型機車，有於前開時間、地點所述之違規事實，並不爭執
    ，然表示伊因駕照吊扣中，才會無照駕駛，現在卻又要吊銷
    其駕照，盼能勿吊銷其駕駛執照，爰依法聲明異議等語。
三、按汽車駕駛人，於駕駛執照吊扣期間駕駛機器腳踏車者，處
    6,000元以上12,000元以下罰鍰，並當場禁止其駕駛、吊銷
    其駕駛執照；汽車駕駛人，曾依本條例其他各條規定吊銷駕
    駛執照者，一年內不得考領駕駛執照，道路交通管理處罰條
    例第21條第1項第5款、第4項後段及第67條第3項分別定有明
    文。又汽車駕駛人，因違反本條例及道路交通安全規則之規
    定，受吊銷駕駛執照處分時，吊銷其持有各級車類之駕駛執
    照，道路交通管理處罰條例第68條亦規定甚明，亦即吊銷駕
    駛執照之處分，係吊銷受處分人所持有各級車類之駕駛執照
    ，而非僅吊銷違規駕駛當時同一等級之汽車駕駛執照而已。
四、經查：
（一）受處分人前曾於99年2月6日，騎乘車牌號碼EYG-762號輕
      型機車，有「酒後駕車」之違規行為，為警掣單舉發，並
      經原處分機關以測定酒精濃度超過規定標準，吊扣小型車
      駕駛執照12個月，吊扣期間自99年3月11日起至100年3月
      10日止，此有違規查詢報表、汽車駕照基本資料各1紙在
      卷可稽（見本院99年度交聲字第1287號卷第7、8頁）；又
      本件受處分人於該駕駛執照吊扣期間之99年11月25日晚上
      10時33分許，再騎乘車牌號碼EYG-762號輕型機車，行經
      彰化市○○街與華山路口處，有「駕駛執照吊扣期間駕車
      」之違規事實，為警查獲當場掣單，有彰化縣警察局彰警
      交字第I00000000號舉發違反道路交通管理事件通知單、
      前開違反道路交通管理事件裁決書各1紙在卷可稽（見本
      院99年度交聲字第1287號卷第5、6頁），且為受處分人所
      不爭執，是其前開違規之事實足堪認定。
（二）按道路交通管理處罰條例第68條於94年12月14日修正公布
      ，於95年3月1日施行，施行前該條文係規定「汽車駕駛人
      ，因違反本條例及道路交通安全規則之規定，受吊扣或吊
      銷駕駛執照處分時，吊扣或吊銷其持有各級車類之駕駛執
      照。」將吊扣與吊銷2者予以併列，94年12月14日修正公
      布時僅留「吊銷」，「吊扣或」3字則於該次修正公布時
      予以刪除，顯見汽車駕駛人，因違反本條例及道路交通安
      全規則之規定，受吊扣駕駛執照處分時，立法者為慮及駕
      駛人職業上、生活上所需，不宜吊扣其所持各級車類駕駛
      執照，否則恐影響人民工作權及生活保障，惟於情節較重
      之受吊銷駕駛執照處分時，倘未連同其持有各級駕駛執照
      一併吊銷，將無法達有效處罰與維護道路交通安全之目的
      ，因而明定「受吊銷駕駛執照處分時，吊銷其持有各級車
      類之駕駛執照」，本件受處分人於輕型機車駕駛執照吊扣
      期間仍騎乘輕型機車，原處分遽依道路交通管理處罰條例
      第21條第1項第5款規定裁罰，並無違誤。
（三）綜上所述，受處分人確於上開時、地，騎乘前開輕型機車
      ，有「駕駛執照吊扣期間駕車」之違規行為，原處分機關
      依前揭道路交通管理處罰條例第21條第1項第5款、第4項
      後段及第67條第3項規定，裁處受處分人罰緩6000元，並
      吊銷其駕駛執照，一年內禁考，於法並無不合。受處分人
      之異議為無理由，應予駁回。
據上論斷，應依道路交通管理處罰條例第87條第2 項、道路交通
事件處理辦法第18條，裁定如主文。
中    華    民    國    99    年    12    月    30     日
                  交通法庭  法  官      李淑惠
以上正本證明與原本無異。
如不服本裁定，應於裁定送達後五日內向本院提出抗告狀 (須附
繕本)。
中    華    民    國    99    年    12    月    30     日
                            書記官      張清秀

司法院資訊處製作；財團法人民間司法改革基金會備份。
